【裁判字號】    98,台上,1423
【裁判日期】    980806
【裁判案由】    損害賠償
【裁判全文】
最高法院民事裁定            九十八年度台上字第一四二三號
上  訴  人  志竹實業有限公司
法定代理人  己 ○ ○
上  訴  人  戊 ○ ○
共      同
訴訟代理人  王 勝 和律師
被 上訴 人  丁 ○ ○
            甲 ○ ○
            乙 ○ ○
            丙○○○
上列當事人間請求損害賠償事件，上訴人對於中華民國九十八年
三月十日台灣高等法院第二審判決（九十七年度重上字第四一七
號），提起一部上訴，本院裁定如下：
    主  文
上訴駁回。
第三審訴訟費用由上訴人負擔。
    理  由
按上訴第三審法院，非以原判決違背法令為理由，不得為之。又
提起上訴，上訴狀內應記載上訴理由，表明原判決所違背之法令
及其具體內容，暨依訴訟資料合於該違背法令之具體事實；其依
民事訴訟法第四百六十九條之一規定提起上訴者，並應具體敘述
為從事法之續造、確保裁判之一致性或其他所涉及之法律見解具
有原則上重要性之理由。同法第四百六十七條、第四百七十條第
二項定有明文。而依同法第四百六十八條規定，判決不適用法規
或適用不當者，為違背法令；依同法第四百六十九條規定，判決
有該條所列各款情形之一者，為當然違背法令。是當事人提起上
訴，如以同法第四百六十九條所列各款情形為理由時，其上訴狀
或理由書應表明該判決有合於各該條款規定情形之具體內容，及
係依何訴訟資料合於該違背法令之具體事實。如依同法第四百六
十八條規定，以原判決有不適用法規或適用法規不當為理由時，
其上訴狀或理由書應表明該判決所違背之法令條項，或有關判例
、解釋字號，或成文法以外之習慣或法理等及其具體內容，暨係
依何訴訟資料合於該違背法令之具體事實，並具體敘述為從事法
之續造、確保裁判之一致性或其他所涉及之法律見解具有原則上
重要性之理由。上訴狀或理由書如未依上述方法表明，或其所表
明者與上開法條規定不合時，即難認為已合法表明上訴理由，其
上訴自非合法。本件上訴人對於原判決關於其敗訴部分提起一部
上訴，雖以該判決違背法令為由，惟核其上訴理由狀所載內容，
係就原審取捨證據、認定事實之職權行使，指摘其為不當，而非
表明該判決所違背之法令及其具體內容，暨依訴訟資料合於該違
背法令之具體事實，尤未具體敘述為從事法之續造、確保裁判之
一致性或其他所涉及之法律見解具有原則上重要性之理由，難認
其已合法表明上訴理由。依首揭說明，應認其上訴為不合法。又
原審指依車禍現場照片所示，上訴人戊○○駕駛之大貨車右前車
輪外側有新的血跡，右側車身防捲入護欄前十八公分處與後十三
公分處均有新的刮痕，戊○○對此於警訊時自承係當場輾過被害
人洪邱菊廷及腳踏車，與腳踏車發生摩擦後所留下，足認車禍發
生時，並非戊○○之大貨車在前、被害人騎腳踏車在後，而是被
害人位於大貨車之右方，所騎腳踏車靠人行穿越道直行中，遭左
側駛來之戊○○大貨車擦撞進而輾壓，應認被害人並無過失等語
；上訴人雖爭執大貨車右前車輪外側係新的痕跡而非「血跡」云
云，惟戊○○既自承該新痕跡係擦撞腳踏車所留下，則縱非血跡
，亦係與腳踏車擦撞之點，與原審認定車禍發生時，非戊○○之
大貨車在前、被害人騎腳踏車在後，而是被害人位於大貨車之右
方，於靠人行穿越道直行中，遭左側駛來之大貨車擦撞進而輾壓
乙節，顯無影響。再原審因洪邱菊廷死亡時正值壯年，而謂其有
扶養能力，自無背於經驗法則，此與其死亡時有無工作，尚屬二
事，均附此敘明。
據上論結，本件上訴為不合法。依民事訴訟法第四百八十一條、
第四百四十四條第一項、第九十五條、第七十八條，裁定如主文
。
中    華    民    國  九十八  年    八    月    六    日
                      最高法院民事第一庭
                          審判長法官  蕭  亨  國
                                法官  葉  勝  利
                                法官  高  孟  焄
                                法官  鄭  玉  山
                                法官  魏  大  喨
      本件正本證明與原本無異
                                      書  記  官
中    華    民    國  九十八  年    八    月  二十六  日
                                                      K


司法院資訊處製作；財團法人民間司法改革基金會備份。
